【裁判字號】    98,審易,1340
【裁判日期】    980731
【裁判案由】    傷害
【裁判全文】
臺灣高雄地方法院刑事判決            98年度審易字第1340號
公  訴  人  臺灣高雄地方法院檢察署檢察官
被      告  乙○○
上列被告因傷害案件，經檢察官提起公訴（98年度調偵字第333
號），被告於準備程序中就被訴事實為有罪之陳述，經本院告知
簡式審判程序之旨，並聽取被告與公訴人之意見後，本院合議庭
裁定由受命法官獨任進行簡式審判程序，判決如下：
    主  文
乙○○犯傷害罪，處有期徒刑貳月，如易科罰金，以新臺幣壹仟
元折算壹日。
    事實及理由
一、本件犯罪事實、證據，除於起訴書犯罪事實欄一第1 行補充
    「乙○○與丙○○為父女，二人係家庭暴力防治法第3 條第
    3 款所規定之家庭成員」、將第8 行之「左手腕挫傷」更正
    為「左手腕挫擦傷」，並補充被告於本院審理時之自白為證
    據外，其餘均引用起訴書所載（如附件）。
二、按家庭暴力者，謂家庭成員間實施身體或精神上不法侵害之
    行為；又家庭暴力罪者，謂家庭成員間故意實施家庭暴力行
    為而成立其他法律所規定之犯罪，家庭暴力防治法第2 條第
    1 款、第2 款分別定有明文。本件被告與告訴人為父女，為
    家庭暴力防治法第3 條第3 款所定之家庭成員，是核被告所
    為，係犯刑法第277 條第1 項之傷害罪，且屬於對家庭成員
    間實施身體不法侵害之行為，自該當家庭暴力防治法所稱之
    家庭暴力罪。惟因家庭暴力防治法對於家庭暴力罪並無科處
    刑罰之規定，是以僅依刑法傷害罪予以論罪科刑。
三、爰審酌被告與告訴人為父女，被告竟不知尊重告訴人之人格
    及理性溝通，僅因雙方口角，即毆打告訴人，迄今未與告訴
    人達成和解，並考量告訴人所受傷勢，及被告犯後坦承犯行
    等一切情狀，認檢察官求處有期徒刑2 月，應屬允當，而量
    處如主文所示之刑，並諭知易科罰金之折算標準。
四、依刑事訴訟法第273 條之1 第1 項、第284 條之1 、第299
    條第1 項、第310 條之2 、第454 條第2 項，刑法第277 條
    第1 項、第41條第1 項前段，刑法施行法第1 條之1 ，逕以
    簡易判決處刑如主文。
本案經檢察官甲○○到庭執行職務。
中    華    民    國    98    年    7     月    31    日
                  刑事第十庭    法  官  蔡書瑜
以上正本證明與原本無異。
如不服本判決應於收受送達後10日內向本院提出上訴書狀，並應
敘述具體理由；如未敘述上訴理由者，應於上訴期間屆滿後20日
內向本院補提理由書（均須按他造當事人之人數附繕本）「切勿
逕送上級法院」。
中    華    民    國    98    年    7     月    31    日
                                書記官  楊明月
附錄：論罪法條
中華民國刑法第277條第1項
傷害人之身體或健康者，處 3 年以下有期徒刑、拘役或 1 千元
以下罰金。
附件：
臺灣高雄地方法院檢察署檢察官起訴書
                                     98年度調偵字第333號
    被      告  乙○○  男  56歲（民國○○年○○月○日生）
                        住澎湖縣湖西鄉南寮村南寮70號之2
                        居澎湖縣馬公市惠民新村20之1號
                        國民身份證統一編號：Ｚ000000000號
上列被告因傷害案件，已經偵查終結，認應該提起公訴，茲將犯
罪事實及證據並所犯法條分敘如下：
        犯罪事實
一、乙○○因有酗酒習性及無故離家多年，故與其女丙○○、其
    妻趙楊秀巾感情不睦（均另為不起訴處分），其於民國97年
    8月19日凌晨3時許乘著酒意返回丙○○、趙楊秀巾位於高雄
    市○○區○○街122號5樓之住處，因以踢踹房門之方式尋覓
    其子趙明山未著，驚醒其女丙○○，雙方因而發生口角衝突
    ，乙○○竟基於傷害人之身體之犯意，徒手毆打丙○○，致
    丙○○受有左眼眶四周及左臉頰顴骨處皮下血腫約10×9平
    方公分、前胸頓挫傷、左手腕挫傷約4×3平方公分、右食指
    背側擦傷約0.5×0.5平方公分等傷害，趙楊秀巾見狀上前勸
    架，亦遭乙○○毆傷（然此部份未據告訴）。嗣因員警接獲
    報案到場處理，而悉上情。
二、案經丙○○訴由高雄市政府警察局三民第一分局報告偵辦。
        證據並所犯法條
一、訊據被告乙○○固不否認有毆傷其女丙○○之情事，僅辯稱
    ：係因女兒丙○○態度不好頂嘴，所以才毆打她云云。經查
    ，上開犯罪事實，業據告訴人丙○○於警詢暨偵訊中指述在
    卷，核與證人趙楊秀巾於警詢暨偵訊中之證述情節相符，復
    有高雄市立聯合醫院受理家庭暴力事件驗傷診斷書在卷可稽
    ，堪認被告確有傷害告訴人丙○○之犯行無訛，本件事證明
    確，其犯行已堪認定。
二、核被告所為，係犯刑法第277條第1項之普通傷害罪嫌。爰審
    酌被告身為人父，不思盡其家主之責，反酗酒無度進而施加
    暴力於妻女之身，所為實不足取，故從重求刑，以儆傚尤。
三、依刑事訴訟法第251條第1項提起公訴。
    此  致
臺灣高雄地方法院
中    華    民    國    98    年    5     月    22    日
                                 檢察官     丁  ○  ○


司法院資訊處製作；財團法人民間司法改革基金會備份。
